# 股东分红转借款对现金流量分类的影响

提问人：hcm6895 时间：2018-03-26 10:55:27
A公司为B公司股东，B每年分红协议约定A的所有分红直接转为借款，按月支付资金占用费，下一年还款。请问该笔还款应作为分配股利、利润或偿付利息支付的现金 还是 偿还债务支付的现金？

回答人：chenyiwei
因为是应付股利直接转为借款，在转换过程中没有发生现金流，因此不能模拟“分配股利、利润和偿付利息支付的现金”与“借款收到的现金”，但应在“不涉及现金的重大投资和筹资活动”中披露。

提问人：hcm6895 时间：2018-03-27 08:55:25
陈版，如果应付股利直接转为借款并在本年支付资金占用费，待明年年还款时的明年的现金流列示问题，应作为偿付债务还是分配股利呢?

回答人：chenyiwei
偿还债务支付的现金。